【裁判字號】    97,訴,3216
【裁判日期】    971210
【裁判案由】    毒品危害防制條例
【裁判全文】
臺灣板橋地方法院刑事判決              97年度訴字第3216號
公  訴  人  臺灣板橋地方法院檢察署檢察官
被      告  甲○○原名洪志榮.
                    （現在臺灣臺北監獄臺北分監執行中）
上列被告因違反毒品危害防制條例案件，經檢察官提起公訴（97
年度毒偵字第4722號），本院依簡式審判程序審理後，判決如下
：
    主    文
甲○○施用第一級毒品，累犯，處有期徒刑捌月。扣案針筒壹支
，沒收之。
    事    實
一、甲○○前因施用毒品案件，經本院以92年度毒聲字第1197號
    裁定送觀察、勒戒，經觀察、勒戒後，因認無繼續施用毒品
    之傾向，於民國92年5 月6 日執行完畢釋放出臺灣臺北看守
    所附設勒戒所，並於92年5 月30日由臺灣板橋地方法院檢察
    署檢察官以92年度毒偵字第1322號為不起訴處分確定，惟其
    於前開觀察、勒戒執行完畢釋放後5 年內，復因施用第二級
    毒品，經本院以94年度簡字第4012號判決判處有期徒刑3 月
    確定，於95年1 月20日易科罰金執行完畢；又因施用第一級
    毒品案件，經本院以95年度訴字第3708號判決判處有期徒刑
    4 月確定，嗣經本院以96年度聲減字第316 號裁定減為有期
    徒刑2 月確定，甫於96年7 月16日執行完畢出監。
二、詎甲○○仍不知悔改，基於併同施用第一級、第二級毒品之
    犯意，於97年5 月19日15時許（起訴書就施用第二級毒品部
    分略載為97年5 月20日20時30分為警採尿前回溯96小時內之
    某時），在臺北縣板橋市四維公園廁所內（起訴書就施用第
    二級毒品部分略載為不詳地點），以針筒注射之方式，同時
    施用第一級毒品海洛因、第二級毒品甲基安非他命1 次。嗣
    於97年5 月20日17時30分許，為警在臺北縣板橋市○○路○
    段48號6 樓查獲甲○○，並當場扣得其所有供前揭施用第一
    級、第二級毒品所用之針筒1 支。
三、案經臺北縣政府警察局海山分局報請臺灣板橋地方法院檢察
    署檢察官偵查後提起公訴。
    理    由
一、本案被告甲○○所犯均係死刑、無期徒刑、最輕本刑為3 年
    以上有期徒刑以外之罪，其於準備程序中就被訴事實皆為有
    罪之陳述，經本院告知簡式審判程序之旨，並聽取公訴人、
    被告之意見後，經合議庭裁定由受命法官獨任進行簡式審判
    程序審理，合先敘明。
二、上揭犯罪事實，業據被告甲○○於本院準備程序中及審理時
    均坦承不諱，並有搜索扣押筆錄暨扣押物品目錄表1 份、查
    獲現場照片2 張附卷可稽，而其為警查獲經採集尿液送台灣
    檢驗科技股份有限公司囑託鑑定結果，確呈嗎啡（按海洛因
    經施用進入人體後，係水解還原成嗎啡，再代謝排出體外，
    業據行政院衛生署藥物食品檢驗局以73藥檢壹字第030221號
    函文說明綦詳，而為本院辦理施用第一級毒品案件職務上所
    已知）及甲基安非他命之陽性反應，有該公司97年6 月5 日
    濫用藥物檢驗報告1 份在卷可稽，足以佐證被告自白與事實
    相符，堪以採信。再被告前因施用毒品案件，經本院以92年
    度毒聲字第1197號裁定送觀察、勒戒，經觀察、勒戒後，因
    認無繼續施用毒品之傾向，於92年5 月6 日執行完畢釋放出
    臺灣臺北看守所附設勒戒所，並於92年5 月30日由臺灣板橋
    地方法院檢察署檢察官以92年度毒偵字第1322號為不起訴處
    分確定，惟其於前開觀察、勒戒執行完畢釋放後5 年內，復
    因施用第二級毒品，經本院以94年度簡字第4012號判決判處
    有期徒刑3 月確定；又因施用第一級毒品案件，經本院以95
    年度訴字第3708號判決判處有期徒刑4 月確定，嗣經本院以
    96年度聲減字第316 號裁定減為有期徒刑2 月確定等情，有
    本院前開判決書及臺灣高等法院被告前案紀錄表各1 份附卷
    可稽，足徵被告係於觀察、勒執行完畢釋放後5 年內，復有
    施用第一級、第二級毒品犯行經法院判處罪刑後，進而再為
    本案併同施用第一級、第二級毒品之事證明確，已非毒品危
    害防制條例第20、23條所定之「初犯」或「5 年後再犯」情
    形（最高法院95年度第7 次刑事庭會議紀錄參照），自應依
    法論科。
三、核被告甲○○所為，係犯毒品危害防制條例第10條第1 項、
    第2 項之施用第一級、第二級毒品罪。被告為施用海洛因、
    甲基安非他命而持有海洛因、甲基安非他命之行為，各係其
    施用第一級、第二級毒品犯行之當然結果，均不另論罪。查
    被告前有如事實欄一所載之刑案前科及徒刑執行情形，有上
    開臺灣高等法院被告前案紀錄表在卷足徵，其於有期徒刑執
    行完畢5 年內故意再犯本案有期徒刑以上之前開二罪，依刑
    法第47條第1 項規定皆成立累犯，並均應加重其刑。又被告
    於97年5 月19日係以一注射行為同時違犯上揭施用第一級、
    第二級毒品罪名，業據被告於本院訊問時供明無訛，且經遍
    查全卷，尚無足以證明被告所述與事實不符之積極證據資料
    ，依罪疑唯輕原則，自應作有利於被告之認定，故被告所為
    係屬想像競合犯，應從一重之施用第一級毒品罪處斷，併此
    敘明。爰審酌被告前已有因施用毒品經法院判處刑罰之前科
    紀錄，竟仍不思尋求正當之身心發展，再次併同施用足以導
    致精神障礙、性格異常，甚至造成生命危險之海洛因、甲基
    安非他命，戕害一己之身心健康，對社會治安可能之危害程
    度非微，惟其於犯後尚知坦認犯行等一切情狀，量處如主文
    所示之刑，以資懲儆。末查，扣案針筒1 支係被告所有供其
    為前揭施用第一級、第二級毒品犯行所用之物，業據被告陳
    明在卷，爰依刑法第38條第1 項第2 款規定，併予宣告沒收
    之。
據上論斷，應依刑事訴訟法第273 條之1 第1 項、第299 條第1
項前段，毒品危害防制條例第10條，刑法第11條前段、第47條第
1 項、第55條、第38條第1 項第2 款，判決如主文。
本案經檢察官陳豐年到庭執行職務。
中    華    民    國    97    年    12    月    10    日
                  刑事第十九庭  法  官  張 兆 光
上列正本證明與原本無異。
如不服本判決，應於判決送達後10日內敘明上訴理由，向本院提
出上訴狀 (應附繕本) ，上訴於臺灣高等法院。其未敘述上訴理
由者，應於上訴期間屆滿後20日內向本院補提理由書「切勿逕送
上級法院」。
                                書記官  曹 秋 冬
中    華    民    國    97    年    12    月    10    日
附錄本案論罪科刑法條：
毒品危害防制條例第10條
施用第一級毒品者，處6 月以上5 年以下有期徒刑。
施用第二級毒品者，處3 年以下有期徒刑。


司法院資訊處製作；財團法人民間司法改革基金會備份。
